臺灣臺南地方法院刑事判決　　　　　　　96年度訴字第1073號
公　訴　人　臺灣臺南地方法院檢察署檢察官
被　　　告　戊○○
　　　　　　　　　　（現於臺灣臺南監獄臺南分監執行中）
上被告因偽造文書等案件，經檢察官提起公訴（96年度營偵字第
903、1010號），被告於本院準備程序中就被訴事實為有罪之陳
述，經本院合議庭裁定適用簡式審判程序，判決如下：
    主  文
戊○○犯如附表所示之加重竊盜、竊盜、行使偽造私文書罪、詐
欺未遂等陸罪，累犯，各處如附表所示之刑。應執行有期徒刑壹
年貳月，偽造「丁○○」署押壹枚沒收之。
    事實及理由
一、本件犯罪事實：
（一）戊○○前因違反麻醉藥品管理條例、竊盜等案件，經臺灣
      高等法院臺南分院86年度上訴字第781號判處有期徒刑6年
      9月確定，於民國94年9月17日縮短刑期執行完畢，竟仍基
      於為自己不法所有之意圖，於(1)96年3月28日14時許，持
      足供兇器使用之長約30公分活動扳手1支（未扣案），至
      台南縣鹽水鎮○○路102巷5號黃文俊等住戶居住之公寓樓
      頂，以上開工具竊取該處供黃文俊等住戶計算用水量之自
      來水錶11個得手。(2)同年5月29日22時許，又持自備之機
      車鑰匙1支，至台南縣新營市○○路○段256號前，利用上
      開鑰匙竊取沈宏仁所有並交由乙○○使用之車牌號碼
      OAN-853號機車得手，隨後將該機車車牌棄置於台南縣急
      水溪某處（未尋獲）。(3)96年6月7日11時許，戊○○再與
      丙○○基於為自己不法所有之犯意聯絡，共持足供兇器使
      用之六角扳手1支，前往新營市○○路41巷3號庚○○住處
      ，先嘗試以該扳手撬開該處大門未果，復一同自該處未上
      鎖之後門侵入（侵入住宅部分未據告訴），竊取庚○○所
      有相機、鏡頭、閃光燈、行動電話（含0000000000號門號
      卡）、背袋、現金新台幣（下同）約19,000元，以及同住
      該處之丁○○所有新竹國際商業銀行信用卡1張等物得手
      。
（二）戊○○竊得丁○○所有之信用卡後，另與陳志成、殷俊良
      （均經檢察官另案偵查中）共同基於意圖不法所有，以及
      偽造私文書後持以行使等犯意聯絡，先於96年6月10日某
      時，在陳志成位於新營市○○路285號8樓住處一同商議以
      該信用卡刷卡消費之事宜，復於同年月12日凌晨3時30分
      ，由陳志成駕駛車牌號碼0461-GL號自小客車搭載戊○○
      及殷俊良，至台南縣柳營鄉太康村太康200 號「台糖加油
      站」加油消費200元，並推由戊○○持上開信用卡交由不
      知情之加油站員工辦理刷卡付費，使核發信用卡之金融機
      構誤認係丁○○持卡消費，進而同意該筆信用卡交易，經
      刷卡機列印供持卡人簽名確認消費物品、數量、金額之簽
      帳單，再由戊○○在該簽帳單上持卡人簽名欄偽簽丁○○
      之姓名確認該筆消費之簽帳單，復將該該簽帳單交付加油
      站員工，主張丁○○已確認該筆消費，足以生損害於丁○○及新竹國際商業銀行對於信用卡管理之正確性，並詐騙
      200元得手。嗣又於同日中午某時，3人與陳志成之妻陳燕
      菁（檢察官另案偵辦中）一同乘坐殷俊良所駕駛之前述車
      輛，同承上開犯意聯絡，在車內共同商議再持該信用卡前
      往嘉義市○○路647號「吉利銀樓」購買金飾，並於抵達
      後推由殷俊良持該信用卡入店購買總價9千餘元之金飾，
      因信用卡無法使用而刷卡不成，未能消費得逞。
（三）96年6月18日9時許，戊○○又意圖為自己不法之所有，徒
      手攀爬進入新營市○○街54巷1號己○○住宅陽台，打開
      未上鎖之木門，無故侵入他人住宅（業經告訴），竊取置
      於客廳辦公桌抽屜及臥室內之手錶、胸針等物得手。
（四）嗣於96年3月29日15時35分許，戊○○與蘇文志（現由本
      署以96年度偵字7763號偵辦中）共同騎乘HV9-887號機車
      ，欲將前述(1)所竊得之水錶11個，載至嘉義縣鹿草鄉某處
      販售，行經鹿草鄉○○○○道路時，因形跡可疑經警查獲
      ；復於96年6月18日22時30分許，王文彬提供活動扳手3支
      、魚尾鉗2支、尖嘴鉗1支、破壞剪2支、螺絲起子4支等物
      ，欲與戊○○一同至鹽水鎮大豐里8號歡雅國小大豐分校
      內竊取電線，共乘未懸掛車牌不詳機車到場尚未著手之際
      ，即由埋伏之員警趨前攔查，並查扣上開王文彬攜帶之工
      具（此部分犯行業經檢察官另為不起訴處分），進而循線
      查知上情。
二、上開犯罪事實之證據：
（一）被告於警詢、偵查中，及本院審理時之自白。
（二）證人黃文俊、乙○○、己○○、丁○○、庚○○、殷俊良
      、陳志成之證言。
（三）卷附證人黃文俊、乙○○、己○○、庚○○出具之贓物認
      領保管單、台糖加油站簽帳單影本各1紙，現場及所竊物
      品照片共6幀。
三、按攜帶兇器竊盜罪，係以行為人攜帶兇器竊盜為其加重條件
    ，此所謂兇器，其種類並無限制，凡客觀上足對人之生命、
    身體、安全構成威脅，具有危險性之兇器均屬之，且祇須行
    竊時攜帶此種具有危險性之兇器為已足，並不以攜帶之初有
    行兇之意圖為必要（最高法院79年臺上字第5253號判例要旨
    參照）。查本件被告竊盜時，分別攜帶之長扳手、六角扳手
    ，質地堅硬，客觀上具有危險性，自屬兇器。核其所為，分
    別係犯如附表所示之刑法第321條第1項第3款攜帶兇器竊盜
    罪、第320條第1項普通竊盜罪、第306條第1項無故侵入住宅
    罪、第216條、第210條行使偽造私文書罪、第339條第1項詐
    欺取財罪、第339條第3項、第1項詐欺取財未遂罪。被告所
    犯如附表編號3、4、5之犯行，分別與丙○○、陳志成、殷
    俊良、陳燕菁有犯意之聯絡與行為之分擔，均為共同正犯；
    且其所為如附表編號4之偽造私文書之低度行為，為其行使
    偽造私文書之高度行為所吸收，而偽造署押則為偽造私文書
    之部分行為，均不另論罪。被告以一行為同時觸犯行使偽造
    私文書及詐欺之犯行，為想像競合犯，應從一重之行使偽造
    私文書罪處斷；另依社會通念，被告侵入他人住宅後隨即行
    竊，亦同屬一行為觸犯數罪名之想像競合犯，是被告所為如
    附表編號6之犯行，應從一重之竊盜罪處斷。又被告上開所
    犯，犯意各別、侵害之法益不一，應分論併罰之；且其前因
    違反麻醉藥品管理條例、竊盜等案件，經臺灣高等法院臺南
    分院86年度上訴字第781號判處有期徒刑6年9月確定，於94
    年9 月17日縮短刑期執行完畢，有臺灣高等法院被告前案紀
    錄表附卷為憑，其於受有期徒刑執行完畢後5年以內故意再
    犯本件上開有期徒刑以上之數罪，均為累犯，均應依法加重
    其刑；至其所犯如附表編號5之詐欺未遂罪，則依法按既遂
    罪之刑減輕之，並依法先加後減其刑。
四、爰審酌被告有上開前案紀錄，素行不良，且正值壯年，竟思
    不勞而獲之犯罪動機、手段、目的，每次犯行所得之財物，
    與其所生之危害，犯後坦承犯行等一切情狀，分別量處如附
    表所示之刑，併諭知易科罰金之折算標準。另被告如附表編
    號1所示之犯行發生在96年4月24日前，所犯罪名及宣告刑均
    符合中華民國96年罪犯減刑條例減刑要件，爰減其刑，併諭
    知易科罰金之折算標準，另定其應執行刑。又偽造「丁○○
    」之署押1枚，雖未扣案，但未能證明已滅失，不問屬於犯
    人與否，應依刑法第219條宣告沒收之，至扣案活動扳手3支
    、魚尾鉗2支、尖嘴鉗1支、破壞鉗2支、起子4支非被告所有
    供其本件犯罪所用，業據被告供述在卷；且被告自備鑰匙1
    支雖為被告所有供犯罪所用，但未經扣案，爰均不為沒收之
    宣告。
據上論斷，應依刑事訴訟法第273條之1第1項、第299條第1項前
段、第310條之2、第454條，刑法第28條、第321條第1項第3款、
第320條第1項、第216條、第210條、第339條第1項、第3項、第
306條第1項、第55條、第47條第1項、第25條第2項、第41條第1
項前段、第219條，刑法施行法第1條之1，中華民國96年罪犯減
刑條例第2條第1項第3款、第7條、第9條，判決如主文。
本案經檢察官甲○○到庭執行職務。
中　　華　　民　　國　　96　　年　　9 　　月　　29　　日
 　　　　　　　　 刑事第十二庭  法　官　魏玉英
以上正本證明與原本無異。
如不服本判決應於收受本判決後10日內向本院提出上訴書狀，並
應敘述具體理由。如未敘述上訴理由者，應於上訴期間屆滿後20
日內向本院補提理由書狀（均須按他造當事人之人數附繕本）「
切勿逕送上級法院」。
　　　　　　　　　　　　　　　　書記官　曾盈靜
中　　華　　民　　國　　96　　年　　9 　　月　　29　　日
附表
┌──┬────┬──────┬──────┬────┬─────┐
│編號│犯罪時間│犯 罪 地 點 │犯罪方法及所│所犯罪名│宣告刑    │
│    │        │            │得財物      │及法條  │          │
├──┼────┼──────┼──────┼────┼─────┤
│1   │96年3月 │台南縣鹽水鎮│持約30公分長│攜帶兇器│有期徒刑拾│
│    │28日14時│新中路102巷5│之扳手，竊得│竊盜，累│月，減為有│
│    │許      │號（黃文俊等│自來水錶11個│犯。（刑│期徒刑伍月│
│    │        │住戶居住之公│（黃文俊等住│法第321 │，如易科罰│
│    │        │寓樓頂）    │戶所有）    │條第1項 │金，以新台│
│    │        │            │            │第3款、 │幣壹仟元折│
│    │        │            │            │）      │算壹日    │
├──┼────┼──────┼──────┼────┼─────┤
│2   │96年5月 │台南縣新營市│持自備機車鑰│竊盜，累│有期徒刑捌│
│    │29日22時│新進路2段256│匙1支，竊得 │犯（刑法│月        │
│    │許      │號前        │車號OAN-853 │第320條 │          │
│    │        │            │號機車1輛（ │第1項） │          │
│    │        │            │沈宏仁所有）│        │          │
├──┼────┼──────┼──────┼────┼─────┤
│3   │96年6月 │台南縣新營市│與丙○○共持│共同攜帶│有期徒刑拾│
│    │7日11時 │民權路41巷3 │六角扳手1支 │兇器竊盜│月        │
│    │許      │號（庚○○住│，由未上鎖之│，累犯（│
│    │        │處，侵入住宅│後門入內，竊│刑法第  │          │
│    │        │未據告訴）  │取相機、鏡頭│321條第1│          │
│    │        │            │、閃光燈、行│項第3款 │          │
│    │        │            │動電話（含  │）      │          │
│    │        │            │0000000000  │        │          │
│    │        │            │號門號卡）、│        │          │
│    │        │            │背袋、現金新│        │          │
│    │        │            │臺幣1萬9千元│        │          │
│    │        │            │（庚○○所有│        │          │
│    │        │            │）；新竹國際│        │          │
│    │        │            │商業銀行信用│        │          │
│    │        │            │卡1張（曾昭 │        │          │
│    │        │            │勝所有）得逞│        │          │
├──┼────┼──────┼──────┼────┼─────┤
│4   │96年6月 │台南縣柳營鄉│與陳志成、殷│共同行使│有期徒刑肆│
│    │12日凌晨│太康村太康20│俊良持丁○○│偽造私文│月        │
│    │3時30分 │0號（台糖加 │信用卡消費並│書，累犯│          │
│    │        │油站）      │偽造署押而行│（刑法第│          │
│    │        │            │使之，詐得加│216條、 │          │
│    │        │            │油消費新臺幣│第210條 │          │
│    │        │            │200元       │、第339 │          │
│    │        │            │            │條第1項 │          │
│    │        │            │            │）      │          │
├──┼────┼──────┼──────┼────┼─────┤
│5   │96年6月 │嘉義市○○路│與陳志成、殷│共同意圖│有期徒刑參│
│    │12日中午│647號（吉利 │俊良、陳燕菁│為自己不│月        │
│    │某時    │銀樓）      │持丁○○信用│法之所有│          │
│    │        │            │卡購買總價9 │，以詐術│          │
│    │        │            │千餘元之金飾│使人將本│          │
│    │        │            │未遂        │人之物交│          │
│    │        │            │            │付未遂，│          │
│    │        │            │            │累犯（刑│          │
│    │        │            │            │法第339 │          │
│    │        │            │            │條第3項 │          │
│    │        │            │            │、第1項 │          │
│    │        │            │            │）      │          │
├──┼────┼──────┼──────┼────┼─────┤
│6   │96年6月 │台南縣新營市│徒手打開劉山│竊盜，累│處有期徒刑│
│    │18日9時 │南紙街54巷1 │珍住處未上鎖│犯（刑法│伍月      │
│    │許      │號己○○住處│木門，竊取手│第306條 │          │
│    │        │            │錶及胸針等物│第1項、 │          │
│    │        │            │（己○○所有│第320條 │          │
│    │        │            │）得手      │第1項） │          │
│    │        │            │            │        │          │
└──┴────┴──────┴──────┴────┴─────┘
附錄本案論罪科刑法條全文
中華民國刑法第210條
（偽造變造私文書罪）
偽造、變造私文書，足以生損害於公眾或他人者，處 5 年以下有
期徒刑。
中華民國刑法第216條
（行使偽造變造或登載不實之文書罪）
行使第 210 條至第 215 條之文書者，依偽造、變造文書或登載
不實事項或使登載不實事項之規定處斷。
中華民國刑法第306條
（侵入住居罪）
無故侵入他人住宅、建築物或附連圍繞之土地或船艦者，處 1 年
以下有期徒刑、拘役或 3 百元以下罰金。
無故隱匿其內，或受退去之要求而仍留滯者，亦同。
中華民國刑法第320條
（普通竊盜罪、竊佔罪）
意圖為自己或第三人不法之所有，而竊取他人之動產者，為竊盜
罪，處 5 年以下有期徒刑、拘役或 5 百元以下罰金。
意圖為自己或第三人不法之利益，而竊佔他人之不動產者，依前
項之規定處斷。
前二項之未遂犯罰之。
中華民國刑法第321條
（加重竊盜罪）
犯竊盜罪而有左列情形之一者，處 6 月以上、 5 年以下有期徒
刑：
一  於夜間侵入住宅或有人居住之建築物、船艦或隱匿其內而犯
    之者。
二  毀越門扇、牆垣或其他安全設備而犯之者。
三  攜帶兇器而犯之者。
四  結夥三人以上而犯之者。
五  乘火災、水災或其他災害之際而犯之者。
六  在車站或埠頭而犯之者。
前項之未遂犯罰之。
中華民國刑法第339條
（普通詐欺罪）
意圖為自己或第三人不法之所有，以詐術使人將本人或第三人之
物交付者，處5年以下有期徒刑、拘役或科或併科1千元以下罰金
。
以前項方法得財產上不法之利益或使第三人得之者，亦同。
前二項之未遂犯罰之。
